# 请教关于参股“合伙企业”形式的投资基金的会计处理问题

提问人：jy03657116 时间：2017-11-28 14:51:26
背景： 上市公司作为有限合伙人参股合伙企业，出资比例不超过20%。合伙企业出资人包括 1 个普通合伙人（出资比例较小）， 5 个有限合伙人（出资比例均在20%左右）。 投资基金不设优先、劣后级别，收益分配原则上按照“投资项目”的出资比例进行分配。
对“投资项目”的出资不一定与合伙企业的出资比例一致，看具体项目各合伙人的投资意愿确定。被投资项目的收益中20%归普通合伙人，其他收益在有限合伙人中按该项目的出资比例分配。 普通合伙人对投资决策有绝对的权利（包括参与被投资项目的经营决策），有限合伙人不参与被投资项目的经营决策。 普通合伙人以收取固定管理费和20%被投资项目收益的方式获得回报。
问题： 1.当合伙企业对某一投资项目控制或重大影响，上市公司在该项目中的出资占大多数（50%以上），且上市公司从各方的投资协议、章程看不影响被投资项目的经营决策时，上市公司对该项目的投资是否单独作为“长期股权投资”进行核算？这里核心疑问是协议、章程看都是普通合伙人参与投资项目的经营决策，上市公司完全不参与。但从商业实质上讲是否应当考虑该项目的出资大多数来自上市公司，普通合伙人是否充当了代理人的身份？（普通合伙人可按20%分享项目投资收益） 2.存在“1”所述情况的同时，上市公司对合伙企业的剩余出资，如果均投资余按上市公司不占多数出资的项目，或者剩余出资均未投资，该部分出资可否纳入“可供出售金融资产”进行核算？ 3.不存在与“1”所述的重大影响、控制这类争议情况，上市公司对合伙企业的出资可否纳入“可供出售金融资产”进行核算？

回答人：chenyiwei
因为“对“投资项目”的出资不一定与合伙企业的出资比例一致，看具体项目各合伙人的投资意愿确定”，即每个合伙人都有参与或者不参与某个投资项目的选择权。在此情况下，不应将该合伙企业作为一个整体考虑其控制权问题，而应当将单个投资项目看作独立的资产池，每个合伙人分别考虑其对所参与的投资项目有无控制、共同控制或重大影响。尽管名义上有GP选择投资项目和作出决策，但是否参与还是每个合伙人自己的决定，所以投资决策实际上还是每个合伙人自己控制的。

提问人：呼叫帮助 时间：2017-12-01 12:02:51
陈版，您的回复说，对合伙企业而言，公司分配和项目分配无本质区别。请问若是有限公司，则有限公司的分配与有限公司的项目分配是否也无本质区别？

回答人：chenyiwei
有限公司按项目分配的情况很少。由于有限公司法律形式受限制较多，可能不具有灵活的可操作性。